【裁判字號】    89,易,202
【裁判日期】    890719
【裁判案由】    竊盜
【裁判全文】
臺灣臺東地方法院刑事判決                          八十九年度易字第二二號
    公  訴  人  臺灣台東地方法院檢察署檢察官
    被      告  甲○○
右列被告因竊盜案件，經檢察官提起公訴（八十九年度偵字第六四八號），本院判決
如左：
    主  文
甲○○竊盜，處罰金伍佰元（即新臺幣壹仟伍佰元），如易服勞役，以參佰元（即新
臺幣玖佰元）折算壹日。
    事  實
一、甲○○意圖為自己不法之所有，於民國八十九年三月十九日上午十一時許，途經
    台東縣東河鄉北源村五十二號乙○○之住處，見屋內無人，竟侵入該住處，以徒
    手竊得瓦斯爐上之置鍋鐵架二只、裁縫車鐵製底架一只，得手後適為返家之屋主
    乙○○發現，報警查獲。
二、案經台東縣警察局成功分局報請臺灣台東地方法院檢察署檢察官偵查起訴。
    理  由
一、前述侵入住宅及竊盜之犯罪事實，經被告於警訊及偵查中均否認在卷，其並於偵
    查中辯稱：並未進入前述住處，而被指竊取之物係在地上所撿到，見已生鏽便隨
    手丟棄，惟為屋主乙○○返家發現云云。查被告為乙○○發現時手持前述瓦斯爐
    之置鍋鐵架二只及裁縫車鐵製底架一只，並在乙○○之前述住宅內，業據證人即
    被害人乙○○於警訊時指述明確，且被告對於侵入該住宅及竊取前述物品之事實
    ，亦於警訊時坦承不諱，而被告確持有前述之物，及該等物確係被害人所有，亦
    據被告於警訊及偵查中所不否認，被告豈可不侵入該住宅即取得該放置於住宅內
    之物，是被告為無故侵入他人住宅，堪以證明。又被告取該等物時，被害人並不
    在家，係在被害人返家被發現時，始歸該物，亦為被告坦承在卷，即屬未經被害
    人之同意而取被害人之物，其有意圖為自己不法所有之意圖及竊取之行為，亦堪
    認定，此外，復有被害人所具領，台東縣警察局成功分局（泰源派出所）所出具
    ，記載前述為竊取之物之保領結書一件附警訊卷足證。本案事證明確，被告應予
    論罪科刑。
二、核被告所為係犯刑法第三百零六條第一項之無故侵入他人住宅罪，及同法第三百
    二十條第一項之竊盜既遂罪。被告所犯二罪有方法、結果及手段、目的之牽連關
    係，為牽連犯，應依刑法第五十五條之規定，從一重之竊盜既遂罪處斷。爰審酌
    被告侵入住宅之犯罪手段，犯罪所得價值極輕微，且甫得手即為被害人發現，並
    返還該物，犯罪所生危害尚輕，及犯罪後否認犯行之態度等一切情狀，量處如主
    文所示之罰金刑，並諭知易服勞役之標準，以示懲戒。
三、按法院認為應科拘役、罰金或應諭知免刑或無罪之案件，被告經合法傳喚無正當
    理由不到庭者，得不待其陳述逕行判決。刑事訴訟法第三百零六條定有明文。此
    學理上所稱「缺席判決」之規定，乃在不牴觸憲法比例原則之要求下，為兼顧訴
    訟經濟之原則，使植基於正當法律程序所要求的被告最後陳述權（刑事訴訟法第
    二百九十條）之例外規定。查本案被告經本院二次合法傳喚，均無正當理由不到
    庭，本院認本案為宜科罰金之案件，依前述說明，並無侵害被告訴訟上之辯護權
    及最後陳述權，爰不待其陳述逕行判決，附此敘明。
據上論斷，應依刑事訴訟法第二百九十九條第一項前段、第三百零六條，刑法第三百
零六條第一項、第三百二十條第一項、第五十五條、第四十二條第一項，罰金罰鍰提
高標準條例第一條前段、第二條，判決如主文。
本案經檢察官孫小玲到庭執行職務
中    華    民    國      八十九      年      七      月      十九      日
                                  臺灣臺東地方法院刑事庭
                                      法  官  錢  建  榮
右正本證明與原本無異。
如不服本判決，應於判決送達後十日內向本院提出上訴狀。（須附繕本）
「切勿逕送上級法院」
                                      書記官  林  建  成
中    華    民    國      八十九      年      七      月      二十      日
刑法第三百零六條
無故侵入他人宅、建築物或附連圍繞之土地或船艦者，處一年以下有期徒刑、拘役或
三百元以下罰金。
無故藏匿其內或受退去之要求而仍留滯者亦同。
刑法第三百二十條
意圖為自己或第三人不法之所有，而竊取他人之動產者，為竊盜罪，處五年以下有期
徒刑、拘役或五百元以下罰金。
意圖為自己或第三人不法利益，而竊佔他人之不動產者，依前項之規定處斷。
前二項之未遂犯罰之。


司法院資訊處製作；財團法人民間司法改革基金會備份。
